臺灣雲林地方法院刑事判決
111年度交易字第241號
公  訴  人  臺灣雲林地方檢察署檢察官
被      告  李瑩珍


上列被告因過失傷害案件，經檢察官提起公訴（111年度偵字第3
533號），被告於準備程序就被訴事實為有罪之陳述，經本院合
議庭裁定由受命法官獨任行簡式審判程序，判決如下：
    主  文
李瑩珍犯過失傷害罪，處有期徒刑參月，如易科罰金，以新臺幣
壹仟元折算壹日。
    事  實
一、李瑩珍於民國111年1月10日15時35分許，駕駛車牌號碼00-0
    000號自用小客車，沿雲林縣斗六市民生南路由南往北方向
    行駛，行經該路段與民生路、雲林路交岔口時，本應注意轉
    彎車應讓直行車先行，而依當時天候晴、日間自然光線、路
    面係乾燥、無缺陷之柏油路、路況無障礙物、視距良好等情形
    ，並無不能注意之情事，竟疏未注意，貿然左轉，未禮讓直
    行車先行，適有鄭秋玉騎乘車牌號碼000-000號普通重型機
    車沿民生路由北往南方向行駛至該處，亦疏未注意車前狀況
    並隨時採取必要之安全措施，兩車發生碰撞，鄭秋玉當場人車
    倒地，致受有左側腓骨上端閉鎖性骨折、左側小腿挫傷併左
    側小腿疼痛、右側手部挫傷併右側手部疼痛、左下肢鈍挫傷
    等傷害。嗣李瑩珍於肇事後，即向到場處理員警坦承肇事，
    對於未發覺之罪自首而接受裁判，始悉上情。
二、案經鄭秋玉訴由雲林縣警察局斗六分局報告臺灣雲林地方檢
    察署檢察官偵查起訴。
    理  由
一、程序方面：
    本案被告李瑩珍所犯之罪，非死刑、無期徒刑、最輕本刑為
    3年以上有期徒刑之罪，或高等法院管轄第一審之案件，被
    告於準備程序中，就前揭被訴事實為有罪之陳述，經告以簡
    式審判程序之旨，並聽取被告與公訴人之意見後，本院爰依
    刑事訴訟法第273條之1第1項規定，裁定本案行簡式審判程
    序。
二、認定犯罪事實之證據及理由：
  ㈠訊據被告對於上開犯罪事實均坦承不諱（警卷第5至7、13頁
    ，本院卷第73、78頁），核與證人即告訴人鄭秋玉於警詢、
    檢察事務官詢問時證述情節大致相符（警卷第9至11、15頁
    ，偵卷第17至19頁），並有車輛詳細資料報表2份（警卷第19
    、25頁）、道路交通事故現場圖、道路交通事故調查報告表㈠
    、㈡各1份（警卷第29至33頁）、現場監視器錄影檔案畫面截
    取照片暨現場照片共22張（警卷第43至54頁）、國立成功大
    學醫學院附設醫院斗六分院中文診斷證明書、洪揚醫院診斷
    證明書各1份（警卷第55、57頁）、告訴人鄭秋玉之雲林縣
    警察局斗六分局交通小隊受（處）理案件證明單1份（警卷
    第17頁）、證號查詢汽車、機車駕駛人資料各1份（警卷第2
    1、23頁）、交通部公路總局嘉義區監理所111年9月19日嘉
    監鑑字第1110191648號函暨嘉雲區車輛行車事故鑑定會鑑定
    意見書1份（本院卷第31至34頁）在卷可稽，足認被告之任
    意性自白核與事實相符，應堪採信。
  ㈡按汽車行駛至交岔路口，轉彎車應讓直行車先行，道路交通
    安全規則第102條第1項第7款分別定有明文，此為一般汽車
    駕駛人所應注意並遵守之事項。查被告考領有適當之駕駛執
    照，對於前述交通安全規則自應知之甚詳，則其駕車時自應
    注意上揭規定並確實遵守，其於案發時，駕駛上開自小客車
    行經案發地點，而依當時為天候晴、日間自然光線、路面係
    乾燥、無缺陷之柏油路、路況無障礙物、視距良好，並無不能
    注意之情事乙節，有前引之道路交通事故調查報告表㈠、現
    場照片及現場監視器錄影檔案畫面截取照片等件可證，竟疏
    未注意，貿然左轉，未禮讓直行車先行，因而肇事，其就本
    案事故之發生自有過失。告訴人鄭秋玉因本件車禍受有左側
    腓骨上端閉鎖性骨折、左側小腿挫傷併左側小腿疼痛、右側
    手部挫傷併右側手部疼痛、左下肢鈍挫傷等傷害，業如前述
    ，則被告過失駕車肇事行為，與告訴人所受傷害間，自具有
    相當因果關係。復本案經送請交通部公路總局嘉義區監理所
    嘉雲區車輛行車事故鑑定會鑑定結果，認被告駕駛自用小客
    車，行經行車管制號誌交岔路口，左轉車輛未讓對向直行車
    先行，為肇事主因，鄭秋玉駕駛普通重型機車，行經行車管
    制號誌交岔路口，未注意車前狀況，並隨時採取必要之安全
    措施，為肇事次因，此有交通部公路總局嘉義區監理所111
    年9月19日嘉監鑑字第1110191648號函及其檢附嘉雲區車輛
    行車事故鑑定會鑑定意見書1份（本院卷第31至34頁）附卷
    可參，與本院認定相同，足認被告對於本案交通事故之發生
    確有過失無誤；縱告訴人對本案交通事故之發生為肇事次因
    而與有過失，仍不能因告訴人之過失而解免被告罪責，附此
    敘明。
  ㈢綜上所述，本案事證明確，被告犯行洵堪認定，應予依法論
    科。
三、論罪科刑：
　㈠核被告所為，係犯刑法第284條前段之過失傷害罪。
  ㈡被告於肇事後，犯罪未被有偵查權之機關或公務員發覺前，
    於員警據報前往現場處理時在場並承認為肇事人，有雲林縣
    警察局斗六分局交通小隊道路交通事故肇事人自首情形紀錄
    表1份附卷可稽（警卷第35頁），嗣並接受裁判，合於自首
    之要件，爰依刑法第62條前段之規定減輕其刑。
  ㈢爰審酌被告疏於注意行車安全，未禮讓對向直行車先行即貿
    然左轉，致告訴人受有傷害，所為實有不該，惟告訴人就本
    案交通事故之發生，亦有未注意車前狀況之過失，被告犯後
    坦承犯行，未與告訴人達成和解且未為賠償，兼衡被告無前
    科，素行佳，有臺灣高等法院被告前案紀錄表在卷可稽，暨
    其於本院審理時自承教育程度為高中肄業，獨居，育有1名
    成年子女，沒有工作，現在由子女給與生活費用，健康狀況
    不佳，並提出全民健康保險重大傷病醫療院所補件通知書、
    門診病歷紀錄附卷供參等一切情狀，量處如主文所示之刑，
    併諭知如易科罰金之折算標準。　
據上論斷，應依刑事訴訟法第273條之1第1項、第299條第1項前
段，判決如主文。
本案經檢察官姜智仁提起公訴，檢察官黃煥軒到庭執行職務。
中　　華　　民　　國　　111 　年　　11　　月　　30　　日
                  刑事第五庭  法  官  張恂嘉
以上正本證明與原本無異。
如不服本判決應於收受判決後 20 日內向本院提出上訴書狀，並
應敘述具體理由；其未敘述上訴理由者，應於上訴期間屆滿後
20 日內向本院補提理由書（均須按他造當事人之人數附繕本）
。「切勿逕送上級法院」。
　  　　　　　　　　　　　   書記官　張宏清
中　　華　　民　　國　　111 　年　　11　　月　　30　　日
附錄本案論罪科刑法條：
中華民國刑法第284條
因過失傷害人者，處一年以下有期徒刑、拘役或十萬元以下罰金
；致重傷者，處三年以下有期徒刑、拘役或三十萬元以下罰金。